臺灣新北地方法院民事判決　　　　　　 110年度訴字第2160號
原　　　告　臺灣中小企業銀行股份有限公司

法定代理人　林謙浩　
訴訟代理人　朱品蓁　
被　　　告　呂翰昇　
　　　　　　王怡楦　
上列當事人間請求清償債務事件，經本院於民國110 年10月28日
言詞辯論終結，判決如下：
    主  文
被告應連帶給付原告新臺幣捌拾玖萬玖仟捌佰零伍元，及自民國
一一○年五月二十五日起至清償日止，按週年利率百分之一點四
二計算之利息，暨自民國一一○年六月二十六日起至清償日止，
逾期六個月以內者，按上開利率百分之十，超過六個月部分，按
上開利率百分之二十加付違約金。
訴訟費用由被告連帶負擔。
    事實及理由
壹、程序方面：
    本件被告未於言詞辯論期日到場，核無民事訴訟法第386 條
    各款所列情形，爰依原告聲請，由其一造辯論而為判決。
貳、實體方面：
一、原告主張：緣於民國108 年10月24日，被告呂翰昇邀同被告
    王怡楦（與被告呂翰昇下合稱被告，單指其一，逕稱姓名）
    為連帶保證人，而向原告借款金額新臺幣（下同）1,000,00
    0 元，借款期間自108 年10月25日起至114 年10月25日止，
    雙方約定週年利率按中華郵政股份有限公司二年期定期儲金
    機動利率（現為0.845 ％）加計0.575 ％計算，合計為1.42
    ％計息，且自實際撥款日起，第1 至12個月按月繳納利息，
    第13個月開始按月平均攤還本息，雙方另約定逾期在6 個月
    以內部分照約定利率10％，逾期超過6 個月部分照約定利率
    20％加付違約金，並經原告交付借款（下稱系爭借貸契約）
    。又王怡楦為連帶保證人，理應負連帶清償之責任。呂翰昇
    於110 年6 月起未依約還款，原告依兩造所簽訂之授信約定
    書第16條約定，主張前開借款視為到期，目前上揭借款已有
    逾期多日未依約還款之情事，迭經催討無效，經抵銷存款後
    ，被告尚積欠原告本金899,805 元及約定之利息、違約金迄
    未清償，而王怡楦既為連帶保證人，應負連帶償還責任。爰
    依消費借貸及連帶保證等法律關係，提起本件訴訟等語。並
    聲明：被告應連帶給付899,805 元，及自110 年5 月25日起
    至清償日止，按週年利率1.42％計算之利息，暨自110 年6
    月26日起至清償日止，逾期6 個月以內按上開利率10％，超
    過6個月部分，按上開利率20％加付違約金。
二、被告未於言詞辯論期日到場，亦未提出準備書狀作何聲明或
    陳述。
三、按當事人對於他造主張之事實，於言詞辯論時不爭執者，視
    同自認。但因他項陳述可認為爭執者，不在此限。當事人對
    於他造主張之事實，已於相當時期受合法之通知，而於言詞
    辯論期日不到場，亦未提出準備書狀爭執者，準用第1 項之
    規定。但不到場之當事人係依公示送達通知者，不在此限，
    民事訴訟法第280 條第1 、3 項定有明文。經查，於108 年
    10月24日，呂翰昇邀同王怡楦為連帶保證人，而向原告借款
    1,000,000 元，約定借款期間為108 年10月25日起至114 年
    10月25日止，利率則為中華郵政股份有限公司二年期定期儲
    金機動利率加計0.575 ％計算，即為1.42％，且自實際撥款
    日起，第1 至12個月按月繳納利息，第13個月開始按月平均
    攤還本息，雙方另約定逾期在6 個月以內部分按上開約定利
    率10％，逾期超過6 個月部分按上開約定利率20％加付違約
    金，並經原告交付借款，而成立系爭借貸契約。詎呂翰昇於
    110 年6 月起即未依約繳付本息，尚積欠原告本金899,805
    元及利息、違約金未為清償，且本件兩造約定被告未依約攤
    還本息時即喪失期限利益，借款已全部到期等情，有原告所
    提出之授信約定書、青年創業及啟動金貸款契約書、原告通
    知函、電腦帳、TBB 放款利率歷史資料表、撥還款明細查詢
    單等件為證（見本院卷第13至15頁、第17至20頁、第21頁、
    、第23頁、第25頁），又被告已於相當時期受合法通知，而
    均未於言詞辯論期日到場，亦未提出準備書狀爭執，則依民
    事訴訟法第280 條第3 項準用第1 項之規定，視同對原告主
    張之事實自認，自堪信原告上開主張為真實。
四、次按消費借貸契約，借用人應於約定期限內，返還與借用物
    種類、品質、數量相同之物；遲延之債務，以支付金錢為標
    的者，債權人得請求依法定利率計算之遲延利息，但約定利
    率較高者，仍從其約定利率；應付利息之債務，其利率未經
    約定，亦無法律可據者，週年利率為5 ％，民法第478 條前
    段、第233 條第1 項、第203 條分別定有明文。經查，呂翰
    昇向原告借款而未依約清償，則依系爭借貸契約之授信約定
    書第16條第1 項之約定，就尚未清償之款項，視為全部到期
    ，且依系爭借貸契約之青年創業及啟動金貸款契約書第4 條
    第2 款、第7 條等約定，呂翰昇亦負有償還利息、違約金之
    義務，是呂翰昇應給付原告如主文1 項所示之本金及相關利
    息自明。從而，原告本件對呂翰昇請求給付889,805 元，及
    自110 年5 月25日起至清償日止，按週年利率1.42％計算之
    利息，暨自110 年6 月26日起至清償日止，逾期6 個月以內
    者按上開利率10％，超過6 個月部分，按上開利率20％加付
    違約金，為有理由，應予准許。
五、再按數人負同一債務，明示對於債權人各負全部給付之責任
    者，為連帶債務；連帶債務之債權人，得對於債務人中之一
    人或數人或其全體，同時或先後請求全部或一部之給付，且
    連帶債務未全部履行前，全體債務人仍負連帶責任，民法第
    272 條第1 項、第273 條第1 項及第2 項亦有明定。又保證
    債務之所謂連帶，係指保證人與主債務人負同一債務，對於
    債權人各負全部給付之責任者而言，此就民法第272 條第1
    項規定連帶債務之文義觀之甚明（最高法院45年台上字第14
    26號判例意旨可資參照）。經查，王怡楦為呂翰昇上開借款
    債務之連帶保證人，揆諸前揭說明，王怡楦自應與主債務人
    呂翰昇負同一債務，對於前開屆期未獲清償之債務，應與呂
    翰昇負連帶清償責任自明。
六、綜上所述，原告依消費借貸及連帶保證之法律關係，請求被
    告應連帶給付原告899,805 元，及自110 年5 月25日起至清
    償日止，按週年利率1.42％計算之利息，暨自110 年6 月26
    日起至清償日止，逾期6 個月以內者按上開利率10％，超過
    6 個月部分，按上開利率20％加付違約金，為有理由，應予
    准許。
七、本件事證已臻明確，兩造其餘主張與攻擊防禦方法及所提證
    據，經審酌後認與本件判決之結果不生影響，爰不另一一論
    述，併此敘明。
八、訴訟費用負擔之依據：民事訴訟法第78條。
中    華    民    國   110    年    11    月    4     日
                  民事第五庭  法  官  黃乃瑩
以上正本係照原本作成。
如對本判決上訴，須於判決送達後20日內向本院提出上訴狀。如
委任律師提起上訴者，應一併繳納上訴審裁判費。 
中    華    民    國   110    年    11    月    4     日
                              書記官  李振臺